【裁判字號】    91,東交簡附民,8
【裁判日期】    920107
【裁判案由】    損害賠償
【裁判全文】
臺灣臺東地方法院刑事附帶民事簡易判決         九十一年度東交簡附民字第八號
    原      告  甲○○  男  三.
    法定代理人  乙○○  住同右.
    被      告  丙○○  籍設同.
右當事人間因本院九十一年度東交簡字第一二八號過失傷害案件，經原告提起附帶民
事訴訟，本院判決如左：
    主  文
被告應給付原告新臺幣貳萬陸仟參佰貳拾貳元，及自民國九十一年十月二十四日起至
清償日止，按年息百分之五計算之利息。
    事實及理由
一、按當事人經合法傳喚，無正當之理由不到庭，得不待其陳述而為判決，刑事訴訟
    法第四百九十八條前段定有明文。本件被告經合法傳喚，於言詞辯論期日無正當
    理由不到庭，依前揭規定，得不待其陳述而為判決，合先敘明。
二、本件原告起訴主張：被告於民國九十年八月十四日中午十二時四十五分許，駕駛
    車牌號碼Ｅ七─六０一一號自小客車，沿臺東縣臺東市○○街往泰安街方向行駛
    ，行經臺東市○○街十三號前時，被告本應注意汽車行駛時，駕駛人應注意車前
    狀況，並隨時採取必要之措施，且依當時情況，並無不能注意之情形，竟疏未注
    意，適有原告甲○○與其母孫麗美由臺東市○○街十三號走出，發生碰撞，使原
    告受有腹部鈍傷、頭部外傷併腦挫傷、臉部挫傷等傷害。被告雖事後與原告之父
    親即法定代理人乙○○達成和解，惟並未依約履行，嗣被告之刑事部分經臺灣臺
    東地方法院檢察署檢察官以九十一年度偵緝字第三四號起訴，並經鈞院以九十一
    年度東交簡字第一二八號案件審理在案。
三、被告經合法通知，始終未到庭，亦未提出書狀作任何聲明或陳述。
四、原告於起訴狀請求判決被告應給付其六萬一千一百六十九元及自訴狀繕本送達被
    告翌日起至清償日止按週年利率百分之五計算之利息，繼於本院審理時減縮聲明
    為請求被告給付其二萬六千三百二十二元及自訴狀繕本送達被告翌日起至清償日
    止按週年利率百分之五計算之利息，係減縮應受判決事項之聲明，應予准許，合
    先敘明。
五、原告主張於前開時、地遭被告駕車撞擊一節，業據本院調閱本院九十一年東交簡
    字第一二八號刑事卷附警詢、偵查筆錄、道路交通事故調查報告表及卷內所附現
    場照片核閱無訛，而原告受傷並因此支付醫療費用及看護費用之事實，亦據其提
    出馬偕紀念醫院臺東分院診斷證明書一紙、同院醫療費用證明書二張及收據一張
    在卷可稽；又原告之法定代理人為乙○○乙情，有戶口名簿影本一紙可參，應認
    原告此部分之主張為真實。
六、按因故意或過失，不法侵害他人之權利者，負損害賠償責任；又按不法侵害他人
    之身體或健康者，對於被害人因此喪失或減少勞動能力或增加生活上之需要時，
    應負損害賠償責任，民法第一百八十四條第一條前段、第一百九十三條第一項分
    別定有明文。本件被告駕車與原告發生車禍使原告受有上述之傷害，已如前述，
    ，原告本於侵權行為損害賠償之法律關係，請求被告賠償其所受財產上之損害，
    自屬有據，依前揭說明，原告依侵權行為之法律關係請求被告給付如主文第一項
    所示之金額及自起訴狀繕本送達翌日即九十一年十月二十四日起至清償日止之遲
    延利息為有理由，應予准許。
七、據上論結，依刑事訴訟法第四百九十八條、第五百零二條第二項判決如主文。
中      華      民      國    九十二    年      一      月      七      日
                                  臺灣臺東地方法院簡易庭
                                       法   官  林卉聆
右正本證明與原本無異。
對於本判決如不服，非對刑事判決上訴時不得上訴，並應於送達後十日內向本院提出
上訴狀。（須附繕本）
「切勿逕送上級法院」
                                        書記官  蘇  豫
中      華      民      國    九十二    年      一      月      七    日
附記：
刑事訴訟法第四百九十八條
當事人經合法傳喚，無正當之理由不到庭或到庭不為辯論者，得不待其陳
述而為判決；其未受許可而退庭者亦同。
刑事訴訟法第五百零二條第二項
認為原告之訴有理由者，應依其關於請求之聲明，為被告敗訴之判決。


司法院資訊處製作；財團法人民間司法改革基金會備份。
